# 请教陈版，关于土地使用权的账务处理

提问人：wx_5a00172c161a 时间：2019-01-15 17:17:43
陈版您好！集团内某子公司是从事煤层气勘探开采业务。目前该公司与中油煤公司合作勘探开发煤层气，开采权属于中油煤公司，子公司负责所有的勘探费用，后期收益与中油煤公司共享，合作到期后，将所有资产无偿移交给中油煤公司。请问陈版，我公司因该业务所购买的土地和构建的固定资产能否确认？还是应依据 bot 准则确认为无形资产？

回答人：chenyiwei
这类情况不属于 BOT模式，而是合作经营投资。应根据双方签订的合作协议的具体条款确定会计处理模式。